臺灣高雄地方法院刑事判決　　　　　　　　　　　　九十一年度訴字第一七七四號
　　公　訴　人　臺灣高雄地方法院檢察署檢察官
　　被　　　告　甲○○
　　指定辯護人　本院
　　被　　　告　乙○○
　　選任辯護人　劉新安律師
　　被　　　告　丙○○
右列被告因違反毒品危害防制條例案件，經檢察官聲請簡易判決處刑（九十一年度偵
字第一五二七號），經本院高雄簡易庭認不宜以簡易判決處刑，簽移本院依通常程序
審理，本院判決如左：
    主  文
丙○○未經許可，寄藏其他可發射子彈具有殺傷力之改造手槍，處有期徒刑壹年，併
科罰金新台幣參萬元，罰金如易服勞役，以新台幣玖佰元即銀元參佰元折算壹日。扣
案之仿ＢＥＲＥＴＴＡ廠半自動手槍製造之改造手槍壹支（含彈匣壹個，槍枝管制編
號：0000000000號）沒收。
乙○○無罪。
甲○○公訴不受理。
    事  實
一、丙○○於民國八十九年間某日，明知姓名年籍不詳綽號「阿仁」友人所持有之仿
    ＢＥＲＥＴＴＡ廠半自動手槍製造之金屬玩具手槍換裝土造金屬槍管改造而成之
    手槍（含供上開槍枝使用之彈匣一個、槍枝管制編號：0000000000號
    ）一支，可發射子彈，為具殺傷力之違禁物，竟基於寄藏之犯意予以收受保管，
    並將之藏放於其位於高雄市三民區○○○路六五三號六樓之二住處房間之抽屜內
    。嗣於九十年三月二十二日下午六時許，經警在上址查獲，並扣得具殺傷力之上
    開手槍（含供上開槍枝使用之彈匣一個）。
二、案經高雄市政府警察局鹽埕分局移送臺灣高雄地方法院檢察署檢察官聲請簡易判
    決處刑。
    理  由
壹、被告丙○○部分：
 一、訊據被告丙○○矢口否認有何受寄藏放上開改造手槍之犯行，辯稱：上開槍枝
     係甲○○所有云云。經查：右揭受寄藏放上開手槍之事實，業據被告丙○○於
     偵訊（見臺灣高雄地方法院檢察署九十一年度偵字第一五二七號卷第四十頁）
     及本院調查時（見本院九十一年七月十一日訊問筆錄）均供承不諱，且系爭手
     槍之查獲地點即高雄市三民區○○○路六五三號六樓之二處所，確係被告丙○○以其女友史玉潔之名義承租並居住其內等情，亦據被告丙○○於偵訊及本院
     調查時供承不諱，並據同案被告乙○○、甲○○於警、偵訊及本院審理時供述
     明確，三人供述一致。再參以被告丙○○於警訊及本院審理時亦自承：當日確
     有於上開處所施用毒品，而在樓下遭警查獲一節，足認上開處所確係被告丙○○所承租居住；此外，復有高雄市政府警察局鹽埕分局執行逕行搜索結果報告
     書、搜索扣押證明筆錄各乙紙可憑，及改造手槍一支（含彈匣一個）扣案可資
     佐證；而扣案槍枝及彈匣經送內政部警政署刑事警察局鑑定結果，認：
     (1)送鑑改造手槍乙枝（無彈匣、槍枝管制編號：0000000000號），
     認係仿ＢＥＲＥＴＴＡ廠半自動手槍製造之金屬玩具手槍換裝土造金屬槍管改
     造而成，機械性能良好，認具殺傷力；(2)送鑑彈匣一個，認係玩具槍金屬彈匣
     ，可供上述槍枝使用等情，有內政部警政署刑事警察局九十年四月二日刑鑑字
     第四三七九三號鑑驗通知書乙紙在卷足憑。另被告乙○○雖於偵查中曾供述：
     扣案之槍彈係甲○○所有，於案發前一個月伊有看到他有槍跟子彈等語（見九
     十一年度偵字第一五二七號卷第二十二頁及其背面），然被告乙○○於警訊時
     已供述：伊不知道扣案之槍彈係何人所有等語，且於本院調查時則稱：伊只有
     在丙○○住處看到槍枝、子彈，當時丙○○與甲○○都在現場，伊不知道槍枝
     是誰的，伊是向檢察官說是甲○○帶伊過去那邊，不是說槍枝是甲○○的等語
     （見本院九十一年七月三十日訊問筆錄），足見被告乙○○供述前後不一，其
     上開偵查中之供述是否屬實，已非無疑，且與前開證據資料不符，自難為被告
     丙○○有利之認定，附此敘明。綜上所述，本件事證明確，被告丙○○上開犯
     行，洵堪認定。
二、核被告丙○○所為，係違反槍砲彈藥刀械管制條例第十一條第四項之未經許可寄
    藏其他可發射子彈之改造手槍罪。按槍砲彈藥刀械管制條例所謂之「寄藏」，係
    指受他人之委託代為保管，其保管之本身所為之「持有」，既係「寄藏」之當然
    結果，法律上自宜僅就「寄藏」行為為包括之評價，不應另就「持有」予以論罪
    ，公訴意旨認應論以持有罪嫌一節，容有未洽，應予敘明。爰審酌被告之品行，
    非法寄藏改造手槍，對社會治安隱藏之危害甚大，惟念其尚無持之供不法使用，
    及其犯罪之動機，及犯後態度等一切情狀，量處如主文所示之刑，並就罰金部分
    諭知易服勞役之折算標準，以資懲儆。又按槍砲彈藥刀械管制條例第十九條關於
    強制工作之規定，已於九十年十一月十四日經總統公布施行、並於同年月十六日
    生效之槍砲彈藥刀械管制條例修正案中刪除，被告犯罪時間雖在上開條文修正刪
    除生效前，然依刑法第二條第二項規定，應適用裁判時之法律，而裁判時搶砲彈
    藥刀械管制條例第十九條業已刪除，爰不再予以適用，併此敘明。另扣案之改造
    手槍乙支（含彈匣一個、槍枝管制編號：0000000000號），具有殺傷
    力，確係槍砲彈藥刀械管制條例第四條第一項第一款所定之槍砲，已如前述，屬
    違禁物，應依刑法第三十八條第一項第一款宣告沒收。而扣案之子彈六顆，經送
    內政部警政署刑事警察局鑑定結果，認不具殺傷力，有上開鑑驗通知書一紙可佐
    ，爰不為沒收之諭知，附此說明。
貳、被告乙○○部分：
 一、公訴意旨略以：被告乙○○與被告甲○○（另為不受理判決，詳後述）共同基
     於概括犯意，自九十年二月起迄同年三月十五日止，連續在高雄市○○○路六
     五三號六樓之二丙○○住處，以新台幣（下同）五百元至一千元不定之價格販
     買海洛因予被告丙○○吸用多次，嗣於九十年三月二十二日下午六時許，為警
     在上址扣得海洛因三包（重五０點四公克）、安非他命一包（重零點七公克）
     、空夾鏈袋十四小包、電子磅秤一台，並在被告甲○○身上扣得海洛因九包（
     重十三點三公克）、安非他命四包（重七點一公克），因認被告乙○○涉有違
     反毒品危害防制條例第四條第一項連續販賣第一級毒品罪嫌等語。
 二、按犯罪事實應依證據認定之，無證據不得推定其犯罪事實，刑事訴訟法第一百
     五十四條定有明文。又按刑事訴訟法上所謂認定犯罪事實之證據，係指足以認
     定被告確有犯罪行為之積極證據而言，如未能發現相當證據或證據不足以證明
     ，自不能以推測或擬制之方法，為裁判基礎（最高法院四十年台上字第八六號
     判例參照）；且認定犯罪事實所憑之證據，雖不以直接證據為限，間接證據亦
     包括在內，然而無論直接證據或間接證據，其為訴訟上證明，須於通常一般人
     均不至於有所懷疑，而得確信其為真實之程度者，始得據之為有罪之認定，倘
     其證明尚未達此一程度，而有合理性懷疑之存在時，即無從為有罪之認定，應
     由法院諭知無罪之判決（最高法院七十六年台上字第四九八六號判例參照）。
 三、公訴人認被告乙○○涉有毒品危害防制條例第四條第一項販賣一級毒品海洛因
     之犯行，無非以共犯即同案被告甲○○於警訊中之供述及同案被告丙○○於偵
     訊時之供述，及扣案之毒品、器具及鑑驗通知書等為論據。惟訊據被告乙○○
     堅決否認有販賣海洛因之犯行，辯稱：伊根本沒有販賣毒品給丙○○，係因為
     伊曾經打過丙○○，丙○○才故意誣陷伊，且在上開處所所查獲之物品，伊亦
     不知係何人所有等語。經查：
 （一）同案被告丙○○於警、偵訊時固陳稱：伊曾於九十年二月底及同年三月十五
       日左右，在現租處以五百元及一千元之價格向乙○○購買毒品海洛因二次等
       語（見九十年三月二十二日警訊筆錄、九十核退字第五八０號偵卷第十三頁
       背面），惟於偵查中及本院審理時即改稱：乙○○並沒有販賣毒品予伊，係
       因於案發前幾天，與被告乙○○發生口角且打架，因含恨在心才這樣說等語
       （見偵卷第三九頁背面、本院九十一年七月十六日訊問筆錄），核與被告乙○○之前開辯解內容相符，足認同案被告丙○○確係因前與被告乙○○發生
       口角及打架，方於警、偵訊為上開不利於被告乙○○之供述，是尚難遽以同
       案被告丙○○上開供述而為被告乙○○不利之認定。
 （二）又高雄市三民區○○○路六五三號六樓之二處所係被告丙○○以其女友名義
       所承租居住一節，已如前述，則該處所既係被告丙○○所承租，則被告乙○○上開所辯：在該處所所查獲之物不是伊所有等語，即可採信。另經警於大
       順二路六五三號六樓之三所查獲被告丙○○所有之疑似海洛因三包，經鑑定
       淨重四十九點三公克，並未發現毒品成分，有法務部調查局編號00000
       0000號鑑定通知書在卷足憑，另夾鏈袋一大包亦無海洛因之反應，有高
       雄醫學大學附設中和紀念醫院九十一年一月二十二日報告編號九一０一－八
       一號檢驗報告在卷足參，而於現場所查獲之磅秤、吸食器經檢驗亦僅呈甲基
       安非他命之陽性反應，此有高雄醫學大學附設中和紀念醫院九十一年一月二
       十二日報告編號九一０一－八０、八二號檢驗報告二紙在卷足參。從而，本
       件警方在現場查獲屬被告丙○○所有之物品，並無任何與毒品海洛因相關之
       物，而被告乙○○為警查獲時，亦未於其身上查獲任何與第一級毒品海洛因
       相關之物品，是被告乙○○所辯：伊並未販賣毒品予丙○○等語，尚非無據
       。
 （三）至同案被告甲○○於警訊時僅供述：伊沒有販賣毒品給丙○○施用，伊有拿
       毒品給丙○○施用等語，亦未敘及被告乙○○曾有販賣毒品海洛因之犯行，
       是同案被告甲○○之上開供述自不得為被告乙○○不利之認定。
 四、綜上所述，被告乙○○自始即否認有販賣毒品海洛因之犯行，而被告丙○○雖
     於警、偵訊時供述乙○○販賣毒品海洛因，惟嗣於偵訊及本院審理時已改稱被
     告乙○○未有販賣毒品海洛因之情事，另警方於現場雖查獲疑似毒品海洛因之
     白色粉末物，惟經鑑定並無毒品成分，且現場所查獲之其餘物品均無何與毒品
     海洛因相關之物，又被告乙○○遭查獲時，亦無扣得任何與毒品海洛因相關之
     物品，已如前述，是並未查獲任何屬被告乙○○所有足資佐證認係供販賣毒品
     海洛因之物。是被告乙○○所辯：並未販賣毒品海洛因予丙○○等語，應可採
     信，此外，復查無其他積極證據足認被告乙○○確有販賣毒品海洛因之犯行，
     是公訴人認被告乙○○有販賣海洛因之行為一節，即屬不能證明，是依前揭說
     明，自應依法為被告乙○○無罪判決之諭知。
參、被告甲○○部分：
 一、公訴意旨係以：被告甲○○與被告乙○○（另為無罪判決，已如前述）共同基
     於概括犯意，自九十年二月起迄同年三月十五日止，連續在高雄市○○○路六
     五三號六樓之二丙○○住處，以五百元至一千元不定之價格販買海洛因予丙○○吸用多次，嗣於九十年三月二十二日下午六時許，經警在上址扣得海洛因三
     包（重五０點四公克）、安非他命一包（重零點七公克）、空夾鏈袋十四小包
     、電子磅秤一台，並在被告甲○○身上扣得海洛因九包（重十三點三公克）、
     安分他命四包（重七點一公克），因認被告甲○○涉有違反毒品危害防制條例
     第四條第一項連續販賣第一級毒品罪嫌等語。
 二、按已經提起公訴或自訴之案件，在同一法院重行起訴者，應諭知不受理之判決
     ，刑事訴訟法第三百零三條第二款定有明文。經查：本件被告前被訴自九十年
     二月起迄同年三月十五日止，連續在高雄市○○○路六五三號六樓之二丙○○
     住處，以五百元至一千元不定之價格販買海洛因予丙○○吸用多次，所涉違反
     毒品危害防制條例第四條第一項連續販賣第一級毒品罪嫌，業經臺灣高雄地方
     法院檢察署檢察官於九十年十月三十一日提起公訴，並於九十年十一月二十日
     繫屬本院，由本院以九十年度訴字第二八二四號審理（於九十一年六月七日宣
     判，現由臺灣高等法院高雄分院審理中），此有該案起訴書、本院判決書及台
     灣高等法院被告全國前案紀錄表各一份附卷可稽，亦即該案尚在審理中而未確
     定；是以，本件被告甲○○被訴之連續販賣第一級毒品海洛因罪嫌與前開另案
     被訴之犯罪事實，屬事實上同一之案件，準此，公訴人於九十一年五月二十四
     日，就與事實上同一案件，向本院重行起訴，於九十一年六月十九日始繫屬本
     院，揆諸前揭說明，爰諭知不受理之判決。
據上論斷，應依刑事訴訟法第二百九十九條第一項前段、第三百零一條、第三百零三
條第二款，槍砲彈藥刀械管制條例第十一條第四項，刑法第十一條前段、第三十八條
第一項第一款、第四十二條第二項，罰金罰鍰提高標準條例第二條，判決如主文。
本案經檢察官黃建銘到庭執行職務。
中     華     民     國      九十一     年     十一     月     十三     日
                    臺灣高雄地方法院刑事第六庭
                                      審判長 法  官     李政庭
                                             法  官     周玉群
                                             法  官     邱泰錄
右正本證明與原本無異。
如不服本判決，應於判決送達後十日內，向本院提出上訴狀。
                                             書記官    林慧君
中    華    民    國      九十一   年      十一      月      十四      日
附錄本案論罪科刑法條全文：
槍砲彈藥刀械管制條例第十一條第四項：
  未經許可，持有、寄藏或意圖販賣而陳列第一項所列槍砲者，處一年以上七年以下
  有期徒刑，併科新台幣七百萬元以下罰金。
